Minutes et répertoires du notaire Jean Louis GAULDRÉE-BOILLEAU, 15 août 1794 - 6 juillet 1826 (étude XVIII)
Archives nationales
- Répertoire(s) de Jean Louis GAULDRÉE-BOILLEAU, 1581 - 15 novembre 1831; MC/RE/XVIII/17 - MC/RE/XVIII/27
  - Répertoire. 1814, 3 janvier - 1817, 23 décembre, 3 janvier 1814 - 23 décembre 1817; MC/RE/XVIII/24/B
    - Inventaire après décès de Marie-Françoise-Eléonore Caubert, épouse de Jean-Baptiste-Denis Aubry, demeurant rue des Noyers, n°32., 20 février 1815
      inventaire après décès; Noyers (rue des); Caubert, Marie-Françoise-Eléonore; Aubry, Jean-Baptiste-Denis
    - Inventaire après décès de Etienne-Antoine-Marie Champion, comte de Nansouty, lieutenant général, demeurant rue de Bourbon, n°53., 24 février 1815
      inventaire après décès; Bourbon (rue de); Champion de Nansouty, Etienne-Antoine-Marie
    - Inventaire après décès de Jacques-Joachim-Alexandre Villet., 25 février 1815
      inventaire après décès; Villet, Jacques-Joachim-Alexandre
    - Inventaire après décès de Pierre Gontier, demeurant rue Saint-Honoré, n°274., 11 mars 1815
      inventaire après décès; Saint-Honoré (rue); Gontier, Pierre
    - Inventaire après décès de Simon Bouclet, demeurant à l'Ecole Militaire., 13 mars 1815
      inventaire après décès; Ecole-Militaire (rue de l'); Bouclet, Simon
    - Inventaire après décès de Joseph-François Oriol Ducolombier, demeurant rue Chabannais, n°5., 27 mars 1815
      inventaire après décès; Chabanais (rue); Oriol Ducolombier, Joseph-François
    - Inventaire après décès de Pierre-Nicolas André Murville, demeurant rue d'Argenteuil, n°64., 8 avril 1815
      inventaire après décès; Argenteuil (rue d'); André Murville, Pierre-Nicolas
    - Inventaire après décès de Louis-Valléry-Frédéric Oeuillo, demeurant rue de Richelieu, n°88., 8 avril 1815
      inventaire après décès; Richelieu (rue de); Oeuillo, Louis-Valléry-Frédéric
    - Inventaire après décès de Marguerite-Charlotte d'Aquin, épouse de Jean-Baptiste Reynaud de Barbarin, demeurant rue Neuve Saint-Roch, n°41., 26 avril 1815
      inventaire après décès; Neuve-Saint-Roch (rue); Aquin, Marguerite-Charlotte d'; Reynaud de Barbarin, Jean-Baptiste
    - Inventaire après décès de Marie-Julie Marchand, épouse de Jean-Charles Bobot, demeurant rue de Richelieu, n°34., 3 mai 1815
      inventaire après décès; Richelieu (rue de); Marchand, Marie-Julie; Bobot, Jean-Charles
    - Inventaire après décès de Jean-Michel Soëhnée, demeurant rue de Richelieu, n°106. Suzanne-Elisabeth Stahl, son épouse., 30 mai 1815
      inventaire après décès; Richelieu (rue de); Soëhnée, Jean-Michel; Stahl, Suzanne-Elisabeth
    - Inventaire après décès de Anne Miseaux, veuve de Jean-Baptiste Pacaud, demeurant rue de Sully, n°10., 26 juin 1815
      inventaire après décès; Sully (rue de); Miseaux, Anne; Pacaud, Jean-Baptiste
    - Inventaire après décès de Jean-Baptiste Girard, lieutenant général, décédé à Paris le 27 juin 1815, demeurant rue de Rochechouart, n°59., 5 juillet 1815
      inventaire après décès; Rochechouart (rue de); Girard, Jean-Baptiste
    - Inventaire après décès de François Martin, demeurant rue de Bourbon, n°16. Marie-Françoise Dutrey., 18 août 1815
      inventaire après décès; Bourbon (rue de); Martin, François; Dutrey, Marie-Françoise
    - Inventaire après décès de Denise-Angélique Navarre, épouse de Jean Tenneguy, demeurant rue Saint-Merry, n°37., 21 août 1815
      inventaire après décès; Saint-Merri (rue); Navarre, Denise-Angélique; Tenneguy, Jean
    - Inventaire après décès de Marie-Joseph Caignart Durotoy, demeurant rue de Richelieu, n°38., 6 septembre 1815
      inventaire après décès; Richelieu (rue de); Caignart Durotoy, Marie-Joseph
    - Inventaire après décès de Etienne Charles, rue Cadet, n°14., 18 septembre 1815
      inventaire après décès; Cadet (rue); Charles, Etienne
    - Inventaire après décès de Jean-François Pernet, demeurant rue Montpensier, n°70., 3 octobre 1815
      inventaire après décès; Montpensier (rue de); Pernet, Jean-François
    - Inventaire après décès de Madeleine-Nicole-Scholastique Rouzé, veuve de Jean-François Deshayes, demeurant rue des Boucheries Saint-Honoré, n°13., 4 octobre 1815
      inventaire après décès; Boucheries-Saint-Honoré (rue des); Rouzé, Madeleine-Nicole-Scholastique; Deshayes, Jean-François
    - Inventaire après décès de Denis-Pierre Carré, demeurant rue de Verneuil, n°29., 17 octobre 1815
      inventaire après décès; Verneuil (rue de); Carré, Denis-Pierre
    - Inventaire après décès de Angélique-Laurence Dottel, épouse de Edmé Oligné, demeurant rue de l'Egoût, n°9., 25 octobre 1815
      inventaire après décès; Dottel, Angélique-Laurence; Oligné, Edmé
    - Inventaire après décès de Marie-Jeanne Trousseau, épouse de Jean-Baptiste Cailly, demeurant rue Traversière Saint-Honoré, n°16., 27 octobre 1815
      inventaire après décès; Traversière-Saint-Honoré (rue); Trousseau, Marie-Jeanne; Cailly, Jean-Baptiste
    - Inventaire après décès de Michel-Jean-Narcisse Fraboulet, demeurant rue du Helder, n°16., 18 novembre 1815
      inventaire après décès; Helder (rue du); Fraboulet, Michel-Jean-Narcisse; menuisier
    - Inventaire après décès de Genneviève-Adélaïde Debourge, veuve de Louis-René Delondre, demeurant rue de la Verrerie, n°19., 26 décembre 1815
      inventaire après décès; Verrerie (rue de la); Debourge, Genneviève-Adélaïde; Delondre, Louis-René
    - Inventaire après décès de Marc-Antoine-Alexandre Moreau, demeurant rue des Saints-Pères, n°48., 3 février 1816
      inventaire après décès; Saints-Pères (rue des); Moreau, Marc-Antoine-Alexandre
    - Inventaire après décès de Louis-Thomas Guillou, demeurant rue de Scipion, n°8., 7 février 1816
      inventaire après décès; Scipion (rue); Guillou, Louis-Thomas
    - Inventaire après décès de Marianne Pigott, veuve de Robert Montgomery, demeurant rue du Helder, n°15., 14 février 1816
      inventaire après décès; Helder (rue du); Pigott, Marianne; Montgomery, Robert
    - Inventaire après décès de Anne-Françoise Meat, veuve en premières noces de Simon-Jude Cornu Delafontaine et en secondes de Clicquot Blervache, demeurant rue d'Artois, n°36., 30 mars 1816
      inventaire après décès; Artois (rue d'); Méat, Anne-Françoise; Cornu Delafontaine, Simon-Jude; Clicquot Blervache, Simon
    - Inventaire après décès de Marie-Henriette Grignon, épouse de Pierre Brigonet, demeurant rue Neuve des Petits Champs, n°4., 8 avril 1816
      inventaire après décès; Neuve-des-Petits-Champs (rue); Grignon, Marie-Henriette; Brigonet, Pierre
    - Inventaire après décès de Joseph Dufilho, demeurant rue de Richelieu, n°44. Jeanne-Françoise-Pauline Chrétien, sa veuve, rue de la Ville L'Evêque, n° 29. Marguerite-Nicole Carpentier, sa première épouse., 17 avril 1816
      inventaire après décès; Richelieu (rue de); Ville-l'Evêque (rue de la); Dufilho, Joseph; Chrétien, Jeanne-Françoise-Pauline; Carpentier, Marguerite-Nicole; pharmacien
    - Inventaire après décès de Ange-Joseph Goyenval, demeurant rue Chabannais, n°9., 25 avril 1816
      inventaire après décès; Chabanais (rue); Goyenval, Ange-Joseph
    - Inventaire après décès de Guillaume-Jean Constantin, demeurant rue Saint-Lazare, n°52., 26 avril 1816
      inventaire après décès; Saint-Lazare (rue); Constantin, Guillaume-Jean
    - Inventaire après décès de Jean-François Ducis, demeurant à Versailles, rue des Bourdonnais, n°33., 29 mai 1816
      inventaire après décès; Versailles (Yvelines); Ducis, Jean-François
    - Inventaire après décès de Joseph Peronnet, demeurant rue Saint-Honoré, n°262. Louise-Rosalie Bailleux, son épouse., 24 juillet 1816
      inventaire après décès; Saint-Honoré (rue); Peronnet, Joseph; Bailleux, Louise-Rosalie
    - Inventaire après décès de Marie-Thérèse-Victoire Chardon, veuve de Jean-Baptiste Lepaute, demeurant rue Saint-Thomas du Louvre, n°42., 6 août 1816
      inventaire après décès; Saint-Thomas-du-Louvre (rue); Chardon, Marie-Thérèse-Victoire; Lepaute, Jean-Baptiste; horloger
    - Inventaire après décès de François Renaud, demeurant rue d'Argenteuil, n°37., 13 août 1816
      inventaire après décès; Argenteuil (rue d'); Renaud, François
    - Inventaire après décès de Louise-Angélique Billiard, épouse de Casimir-Etienne Piot, demeurant rue Mouffetard, n°116., 20 août 1816
      inventaire après décès; Mouffetard (rue); Billiard, Louise-Angélique; Piot, Casimir-Etienne
    - Inventaire après décès de Louis-Pierre Lavoix, demeurant rue Saint-Lazare, n°80., 30 août 1816
      inventaire après décès; Saint-Lazare (rue); Lavoix, Louis-Pierre
    - Inventaire après décès de Marie Boutillier, veuve d'Antoine Roger, demeurant rue d'Argenteuil, n°46., 2 septembre 1816
      inventaire après décès; Argenteuil (rue d'); Boutillier, Marie; Roger, Antoine
    - Inventaire après décès de Edmé-Marie-Joseph Lemoine, demeurant rue Neuve de Berry, n°3., 4 septembre 1816
      inventaire après décès; Berri (rue de); Lemoine, Edmé-Marie-Joseph
    - Inventaire après décès de Pierre Renard, demeurant à la Villette, lieu dit la Petite Villette, n°5., 12 octobre 1816
      inventaire après décès; La Villette (ancienne commune); Renard, Pierre
    - Inventaire après décès de Pierre Hubert, demeurant rue Princesse, n°14., 23 octobre 1816
      inventaire après décès; Princesse (rue); Hubert, Pierre
    - Inventaire après décès de Antoine-Charles-Nicolas Bué, décédé à Paris, rue Neuve des Capucines, n°14, deuxième arrondissement. Marie-Françoise Paris, sa veuve., 28 novembre 1816
      inventaire après décès; Capucines (rue des); Bué, Antoine-Charles-Nicolas; Paris, Marie-Françoise; commerçant
    - Inventaire après décès de Anne-Josèphe Fiefvez, veuve de Jean Francourt, demeurant rue des Moineaux, n°3., 7 janvier 1817
      inventaire après décès; Moineaux (rue des); Fiefvez, Anne-Josèphe; Francourt, Jean
    - Inventaire après décès de Louis-Auguste Maissin, demeurant rue de Montholon, n°14., 14 janvier 1817
      inventaire après décès; Montholon (rue de); Maissin, Louis-Auguste
    - Inventaire après décès de Antoine Beauvilliers, décédé à Paris, rue de Richelieu, n°26., 15 février 1817
      inventaire après décès; Richelieu (rue de); Beauvilliers, Antoine
    - Inventaire après décès de Elisabeth-Charlotte Cense, épouse de Pierre Aubugeois Petitmont, demeurant rue du Bouloy, n°21., 26 février 1817
      inventaire après décès; Bouloi (rue du); Cense, Elisabeth-Charlotte; Aubugeois Petitmont, Pierre
    - Inventaire après décès de Marie-Pauline Gandini, épouse de Jean-Jacques Bérard, demeurant rue du Faubourg Poissonnière, n°8., 17 mars 1817
      inventaire après décès; Faubourg-Poissonnière (rue du); Gandini, Marie-Pauline; Bérard, Jean-Jacques
    - Inventaire après décès de Jacques-Joseph Bulotte, demeurant rue Bailleul, n°9. A la suite, du 22 août 1817, dépôt. Jeanne Duvivier, sa veuve., 23 avril 1817 - 22 août 1817
      inventaire après décès; Bailleul (rue); Bulotte, Jacques-Joseph; Duvivier, Jeanne
    - Inventaire après décès de Marie-Anne-Charlotte Potonnié, épouse divorcée de Louis Lemanceau Durocher et veuve en secondes noces de Ernest-Charles-Henry de Marné et en 3èmes de Claude Oudinot, notaire à Paris, demeurant rue Neuve des Petits Champs, n°63., 8 mai 1817
      Acte passé par-devant un notaire substituant:
      Me Lepelletier notaire
      inventaire après décès; Neuve-des-Petits-Champs (rue); Potonnié, Marie-Anne-Charlotte; Lemanceau Durocher, Louis; Marné, Ernest-Charles-Henry de; Oudinot, Claude; notaire
    - Inventaire après décès de Jean Hardy, demeurant rue du Sentier, n°3., 9 mai 1817
      inventaire après décès; Sentier (rue du); Hardy, Jean
    - Inventaire après décès de Marie Richer, veuve de Jean-Baptiste-Joseph Chandor, demeurant rue Neuve Guillemin, n°5., 27 mai 1817
      inventaire après décès; Neuve-Guillemin (rue); Richer, Marie; Chandor, Jean-Baptiste-Joseph
    - Inventaire après décès de Louis Bilcoq, demeurant rue du Faubourg du Roule, n°26., 14 juin 1817
      inventaire après décès; Faubourg-du-Roule (rue du); Bilcoq, Louis
    - Inventaire après décès de Jean Salle, demeurant rue du Faubourg Poissonnière, n°1. A la suite, procuration., 27 juin 1817 - 21 août 1817
      inventaire après décès; Faubourg-Poissonnière (rue du); Salle, Jean
    - Inventaire après décès de François-Bernard Mille, demeurant rue des Orties, n°2., 2 juillet 1817
      inventaire après décès; Orties (rue des); Mille, François-Bernard
    - Inventaire après décès de Antoinette-Sophie Chevalier, épouse de Jean-Louis Moulin, demeurant rue Ventadour, n°4., 12 juillet 1817
      inventaire après décès; Ventadour (rue de); Chevalier, Antoinette-Sophie; Moulin, Jean-Louis
    - Inventaire après décès de Louis-François Cordier, décédé rue du Faubourg Poissonnière, n°8., 19 juillet 1817
      inventaire après décès; Faubourg-Poissonnière (rue du); Cordier, Louis-François
    - Inventaire après décès de Genneviève-Pélagie Petit, épouse de Catherine-Gabriel Curotte, demeurant marché des Jacobins, n°28., 29 juillet 1817
      inventaire après décès; Marché-des-Jacobins (rue du); Petit, Genneviève-Pélagie; Curotte, Catherine-Gabriel
    - Inventaire après décès de Guillaume Gérard, demeurant quai des Orfèvres, n°46., 2 août 1817
      inventaire après décès; Orfèvres (quai des); Gérard, Guillaume
    - Inventaire après décès de Marie-Louise-Elisabeth Danet, épouse de Jacques-Alexandre Brochand, demeurant rue Feydeau, n°22., 8 août 1817 - 26 novembre 1817
      inventaire après décès; Feydeau (rue); Danet, Marie-Louise-Elisabeth; Brochand, Jacques-Alexandre
    - Inventaire après décès de Marie-Anne-Michelle Devaux, épouse de Pierre Philipot, décédée à Paris, rue Pigalle., 14 août 1817
      inventaire après décès; Jean-Baptiste-Pigalle (rue); Devaux, Marie-Anne-Michelle; Philipot, Pierre
    - Inventaire après décès de Françoise-Magdelaine-Julie Peyrard, épouse de Adolphe Debraux, demeurant rue de Provence, n°25., 26 septembre 1817
      inventaire après décès; Provence (rue de); Peyrard, Françoise-Madelaine-Julie; Debraux, Adolphe
    - Inventaire après décès de Jean-Jacques Bérard, demeurant rue du Faubourg Poissonnière, n°8., 29 septembre 1817
      inventaire après décès; Faubourg-Poissonnière (rue du); Bérard, Jean-Jacques
    - Inventaire après décès de Catherine-Constance Lange, épouse de Louis-Alexandre Dequen, demeurant rue du Marché Saint-Honoré, n°14., 30 septembre 1817
      inventaire après décès; Marché-Saint-Honoré (rue du); Lange, Catherine-Constance; Dequen, Louis-Alexandre
    - Inventaire après décès de Charles Hüe, demeurant allée des Veuves, n°41, aux Champs Elysées., 4 novembre 1817
      inventaire après décès; Champs-Elysées (avenue des); Veuves (allée des); Hüe, Charles
  - Répertoire. 1817, 23 décembre - 1822, 31 janvier, 23 décembre 1817 - 31 janvier 1822; MC/RE/XVIII/25
    - Inventaire après décès de Estelle-Eléonore Michelot, épouse du Chevalier Pierre-Augustin Berthémy, demeurant rue Neuve Sainte-Croix, n°10., 17 janvier 1818
      Pierre-Augustin Berthémy: fait chevalier de l'Empire en 1810.
      inventaire après décès; Michelot, Estelle-Eléonore; Berthémy, Pierre-Augustin
    - Inventaire après décès de François-Joseph Guillaume, demeurant rue Saint-Lazare, n°35. Anne Masson, sa veuve., 20 janvier 1818
      inventaire après décès; Saint-Lazare (rue); Guillaume, François-Joseph; Masson, Anne
    - Inventaire après décès de Genneviève-Pierrette Maimpontel, épouse de Jean-Toussaint Rondel, demeurant Place de l'Oratoire, n°6., 22 janvier 1818
      inventaire après décès; Oratoire (place de l'); Maimpontel, Genneviève-Pierrette; Rondel, Jean-Toussaint
    - Inventaire après décès de Marguerite Settié, épouse de Jean-Anne-Elisabeth Piellion, décédée rue Courtalon, n°2., 18 février 1818
      inventaire après décès; Courtalon (rue); Settié, Marguerite; Piellion, Jean-Anne-Elisabeth
    - Inventaire après décès de Adélaïde-Barbe-Josèphe Bouchené, veuve de Antoine-Suzanne Lefer, décédée rue Saint-Jacques, n°59., 3 mars 1818
      inventaire après décès; Saint-Jacques (rue); Bouchené, Adélaïde-Barbe-Josèphe; Lefer, Antoine-Suzanne
    - Inventaire après décès de Pierre-Joseph Planquette, demeurant rue Saint-Louis, au Marais, n°47., 12 mars 1818
      inventaire après décès; Saint-Louis (rue); Planquette, Pierre-Joseph
    - Inventaire après décès de Blaise Pascal, décédé rue Saint-Lazare, n°130., 25 mars 1818
      24 février 1818, dépôt du testament olographe.
      inventaire après décès; dépôt de pièces; testament; Saint-Lazare (rue); Pascal, Blaise
    - Inventaire après décès de Edouard-Bérèche Mardochée, décédé rue de la Vrillère, n°8., 23 avril 1818
      inventaire après décès; La-Vrillière (rue); Mardochée, Edouard-Bérèche
    - Inventaire après décès de Eléonore Wesbter, épouse de André-Joseph Chabouillé, décédée rue Saint-Honoré, n°333., 4 mai 1818
      inventaire après décès; Saint-Honoré (rue); Wesbter, Eléonore; Chabouillé, André-Joseph
    - Inventaire après décès de Marie Mesplez, veuve de Tristan Caulet marquis de Gramont, décédée rue du Bac, n°86., 8 mai 1818
      Marie de Blondel de Mesplés.
      inventaire après décès; Bac (rue du); Mesplez, Marie; Caulet de Gramont, Tristan; Blondel de Mesplés, Marie de
    - Inventaire après décès de Jean-Jacques Ancquetin, décédé rue de Beaujolais, n°2. Alexandrine-Joséphine Barbier, sa veuve, rue Neuve des Petits-Champs, n° 65., 6 juillet 1818
      inventaire après décès; Beaujolais (rue de); Neuve-des-Petits-Champs (rue); Ancquetin, Jean-Jacques; Barbier, Alexandrine-Joséphine
    - Inventaire après décès de François-Marie Cullaz, demeurant rue de la Madeleine, n°7, faubourg Saint-Honoré., 11 juillet 1818
      inventaire après décès; Madeleine (rue de la); Cullaz, François-Marie
    - Inventaire après décès de Caroline-Madeleine Hardy, épouse d'Antoine-Denis-Louis Moreau, demeurant rue Mouffetard, n°8., 26 septembre 1818
      inventaire après décès; Mouffetard (rue); Hardy, Caroline-Madeleine; Moreau, Antoine-Denis-Louis
    - Inventaire après décès de Catherine-Cécile-Sophie Beynaguet, épouse de Philippe Kuvel, décédée boulevard des Italiens, n°9., 13 février 1819
      inventaire après décès; Italiens (boulevard des); Beynaguet, Catherine-Cécile-Sophie; Kuvel, Philippe
    - Inventaire après décès de François-Marie de Najac, décédé à Versailles, petite rue du Potager. A la requête de Benoît Georges de Najac demeurant boulevard des Capucines, n°17., 29 mars 1819
      inventaire après décès; Capucines (boulevard des); Versailles (Yvelines); Najac, François Marie de; Najac, Benoît Georges de
    - Inventaire après décès de Louis-Anne-Joseph Robert, demeurant rue Basse du Rempart, n°38, passage Sandrié., 22 avril 1819
      inventaire après décès; Basse-du-Rempart (rue); Sandrié (passage); Robert, Louis-Anne-Joseph
    - Inventaire après décès de Pierre-Michel-Nicolas Mignot, demeurant rue Traversière Saint-Honoré, n°16, passage Saint-Guillaume. Bénigne Carteron, sa veuve., 11 mai 1819
      inventaire après décès; Saint-Guillaume (passage); Traversière-Saint-Honoré (rue); Mignot, Pierre-Michel-Nicolas; Carteron, Bénigne
    - Inventaire après décès de Philippe Gothreau, demeurant rue Saint-Honoré, n°324., 26 mai 1819
      inventaire après décès; Saint-Honoré (rue); Gothreau, Philippe
    - Inventaire après décès de Elie Mévil, demeurant rue Montorgueil, n°53., 15 juin 1819
      inventaire après décès; Montorgueil (rue); Mévil, Elie
    - Inventaire après décès de Adélaïde-Nicole Sayde, veuve de Guillaume Clifford, demeurant rue de Joubert, n°13., 26 juin 1819
      inventaire après décès; Joubert (rue); Sayde, Adélaïde-Nicole; Clifford, Guillaume
    - Dépôt par Antoinette-Louise Bouveret, demeurant rue Duphot, n°19, de l'acte de la vente à elle consentie par Louis-Sauveur de Chénier, du tiers lui appartenant dans les manuscrits d'André et Marie-Joseph de Chénier, hommes de lettres, ses frères., 12 août 1819
      dépôt de pièces; Chénier, André de; Chénier, Marie-Joseph de; Bouveret, Antoinette-Louise; Chénier, Louis-Sauveur de; écrivain
    - Inventaire après décès de François-Jean-Louis Courtois, demeurant quai de Bourbon, n°17, Ile Saint-Louis., 6 septembre 1819
      inventaire après décès; Bourbon (quai de); Saint-Louis (île); Courtois, François-Jean-Louis
    - Inventaire après décès de Marie Mallet, épouse de François-Robert Langlois, demeurant rue de Richelieu, n°41., 27 septembre 1819
      inventaire après décès; Richelieu (rue de); Mallet, Marie; Langlois, François-Robert
    - Inventaire après décès de Rose-Françoise Duvoisin, épouse de Claude Vincent, demeurant rue Coquenard, n° 15 bis., 28 septembre 1819
      inventaire après décès; Coquenard (rue); Duvoisin, Rose-Françoise; Vincent, Claude
    - Inventaire après décès de Anne-Marie-Virginie Hennet, épouse de Albert-Joseph-Ulpien Hennet, auparavant veuve de Jean-François-Guillaume Doré, demeurant rue de Cléry, n°19., 27 octobre 1819
      inventaire après décès; Cléry (rue de); Hennet, Anne-Marie-Virginie; Hennet, Albert-Joseph-Ulpien; Doré, Jean-François-Guillaume
    - Inventaire après décès de Marie-Adélaïde de Sacy, épouse de Antoine-Charles-Joachim Seigneurie, demeurant Petite rue Verte, n°4., 29 novembre 1819
      inventaire après décès; Verte (petite rue); Sacy, Marie-Adélaïde de; Seigneurie, Antoine-Charles-Joachim
    - Inventaire après décès de Marie-Gabrielle Mignot, épouse de Toussaint Dumas, demeurant rue de Richelieu, n°46., 15 janvier 1820
      inventaire après décès; Richelieu (rue de); Mignot, Marie-Gabrielle; Dumas, Toussaint
    - Inventaire après décès de Sigismond-Frédéric, baron de Berckheim, demeurant rue de la Ville l'Evêque, n°18. Suite de l'inventaire: notoriété en date du 25 mars 1820 et procès verbal en date du 13 juin 1820 en présence de Bernard-Frédéric baron de Turckheim, rue Saint-Honoré, n° 368. Marie-Elisabeth Bartholdi, sa veuve., 19 janvier 1820 - 13 juin 1820
      inventaire après décès; Saint-Honoré (rue); Ville-l'Evêque (rue de la); Berckheim, Sigismond-Frédéric de; Turckheim, Bernard-Frédéric de; Bartholdi, Marie-Elisabeth
    - Inventaire après décès de Jean-Baptiste Wargnier, demeurant rue Pierre L'Escot, n° 15., 5 février 1820
      inventaire après décès; Pierre-Lescot (rue); Wargnier, Jean-Baptiste
    - Inventaire après décès de François-Félix-Dorothée Berton des Balbes, duc de Crillon, qui demeurait en son hôtel, place Louis XV, n°10., 7 février 1820
      inventaire après décès; Louis-XV (place); Berton, François-Félix-Dorothée (duc de Crillon)
    - Inventaire après décès de François-Félix-Dorothée Berton des Balbes, duc de Crillon, demeurant en son hôtel, place Louis XV, n°10. Marie-Charlotte Carbon duchesse douairière de Crillon, sa veuve., 7 février 1820
      inventaire après décès; Louis-XV (place); Berton des Balbes de Crillon, François-Félix-Dorothée; Carbon de Crillon, Marie-Charlotte
    - Inventaire après décès de Marie-Rose Guyot, veuve de Jean-Baptiste Delaitre, demeurant rue des Gravilliers, n°58. suite de l'inventaire: décharges en date du 8 mars 1820 et du 14 août 1820., 14 février 1820 - 14 août 1820
      inventaire après décès; Gravilliers (rue des); Guyot, Marie-Rose; Delaitre, Jean-Baptiste
    - Inventaire après décès de François-Joseph Biarez, demeurant rue Saint-Martin, n°51., 28 février 1820
      inventaire après décès; Saint-Martin (rue); Biarez, François-Joseph
    - Inventaire après décès de Jean-Pierre-Marie Filliard, pharmacien, demeurant rue de Richelieu, n°44., 10 mars 1820
      inventaire après décès; Richelieu (rue de); Filliard, Jean-Pierre-Marie; pharmacien
    - Inventaire après décès de Jean-Baptiste Cotte Duchesne Beaumont, demeurant rue Neuve des Petits Champs, n°5., 22 mars 1820
      inventaire après décès; Neuve-des-Petits-Champs (rue); Cotte Duchesne Beaumont, Jean-Baptiste